臺灣臺北地方法院刑事判決　　　　　 100年度交簡上字第11號
公　訴　人　臺灣臺北地方法院檢察署檢察官
上　訴　人
即　被　告　吳幸玲
上列上訴人即被告因公共危險案件，不服本院民國九十九年十二
月十四日九十九年度北交簡字第一二六○號第一審刑事簡易判決
（聲請簡易判決處刑書案號：九十九年度偵字第一九○三二號）
，提起上訴，本院管轄之第二審地方法院合議庭判決如下：
    主  文
上訴駁回。
    事  實
一、吳幸玲前於民國九十四年間，因酒後駕車公共危險案件，經
    臺灣臺北地方法院檢察署檢察官緩起訴處分確定。仍於九十
    九年八月一日凌晨三時起，在臺北市大安區○○○路某便利
    商店飲酒後，已達不能安全駕駛動力交通工具之狀態，仍駕
    駛車牌號碼Ｋ四─九六三九號自用小客車行駛。旋於同日上
    午六時九分許，駕車行經臺北市大安區○○○路一段與師大
    路口時，為警攔檢查獲，經警測試結果，呼氣中所含酒精濃
    度達每公升零點七三毫克，始悉上情。
二、案經臺北市政府警察局大安分局報告臺灣臺北地方法院檢察
    署檢察官偵查後聲請以簡易判決處刑。
    理  由
壹、程序方面
    按被告以外之人於審判外之言詞或書面陳述，除法律有規定
    者外，不得作為證據；又被告以外之人於審判外之陳述，雖
    不符合同法第一百五十九條之一至第一百五十九條之四之規
    定，但經當事人於審判程序同意作為證據，法院審酌該言詞
    陳述或書面陳述作成時之情況，認為適當者，亦得為證據；
    又當事人、代理人或辯護人於法院調查證據時，知有第一百
    五十九條第一項不得為證據之情形，而未於言詞辯論終結前
    聲明異議者，視為有前項之同意，刑事訴訟法第一百五十九
    條第一項及第一百五十九條之五分別定有明文。查本判決下
    列所引用之各項證據方法之證據能力，當事人於本院準備程
    序及審判期日中均未予爭執，且迄至言詞辯論終結前亦未再
    聲明異議，本院審酌該等言詞陳述及書面陳述作成時之情況
    ，並無不宜作為證據之情事，依刑事訴訟法第一百五十九條
    之五之規定，自得作為證據，合先敘明。
貳、實體方面
一、訊據上訴人即被告吳幸玲固坦承有於上開時間、地點酒後駕
    車為警查獲之事實，然矢口否認涉有公共危險犯行，辯稱：
    其當時意識清醒，無不能安全駕駛之情形云云。然查：
  (一)被告於九十九年八月一日上午三時起，在臺北市大安區○○
    ○路某便利商店飲用酒類，嗣於同日上午六時九分許，駕駛
    車牌號碼Ｋ四─九六三九號自用小客車行經臺北市大安區○
    ○○路○段與師大路口時，經警攔檢實施呼氣酒精濃度測試
    ，測得其呼氣酒精濃度為每公升零點七三毫克等情，為被告
    所不否認，並有酒精濃度測試單、刑法第一百八十五條之三
    案件測試觀察紀錄表、生理平衡檢測表在卷可稽（偵查卷第
    十六頁至第十八頁參照），堪以認定。
  (二)被告雖以上開情詞置辯，惟按刑法第一百八十五條之三規定
    所謂「不能安全駕駛」，係抽象危險犯，並不以發生具體危
    險為必要，行為人客觀上已達不能安全駕駛之程度，且主觀
    上知其飲酒可能造成不能安全駕駛結果，竟仍放任自己駕駛
    ，即該當該罪。至於是否達不能安全駕駛之程度之認定，依
    目前醫學一般見解，對於飲酒後，若以呼氣酒精濃度測試器
    測得之呼氣濃度達到每公升零點五毫克時，反應較慢，感覺
    減低，將影響駕駛；達到每公升零點七五毫克時，思考與個
    性行為均會改變；達到每公升一毫克時，步態不穩，噁心嘔
    吐，精神混惑不清晰；達到每公升一點五毫克時，說話不清
    楚，感覺喪失，視力模糊；達到每公升二毫克時，體溫與血
    糖均降低，肌肉控制差，甚至會導致癲癇發作；達到每公升
    三點五毫克時，則已神智不清，反射減低，甚至呼吸抑制，
    有行政院國軍退除役官兵輔導委員會臺北榮民總醫院八十八
    年八月五日（八八）北總內字第二六八六八號函文附卷可參
    （原審卷第四、五頁參照）。準此，若呼氣酒精濃度達每公
    升零點五毫克時，應認已達不能安全駕駛之程度，而被告於
    接受酒精濃度值呼氣測試時，其測試值達每公升零點七三毫
    克，依前揭說明，被告當時已不能安全駕駛動力交通工具甚
    明。況依前揭生理平衡檢測表所示，被告為警查獲當時，用
    筆在兩個同心圓之間的零點五公分環狀帶內劃另一個圓，圓
    圈非連續，有該生理平衡檢測表附卷可憑，復據證人即臺北
    市政府警察局大安分局和平東路派出所警員鄭光佑到庭結證
    稱：九十九年八月一日早上我在和平東路派出所內備勤，參
    與被告筆錄製作，陳聰榮巡佐、林益安警員於臺北市大安區
    ○○○路與師大路口執行勤務攔檢被告，經酒精呼吸測試超
    過零點五五，所以帶回所內偵辦公共危險，被告六點多來，
    一開始不願配合，當時被告話很少，而且有時候跟被告講話
    ，她會沒有反應，巡佐就說讓她休息一下，到七點十五分才
    開始製作筆錄，作完筆錄作生理平衡檢測時，第一項直線步
    行十公尺後令其迴轉走回原地，走得不是直線，而且被告穿
    高跟鞋有一點扭到，第五項目在環狀帶內畫圈被告檢測不合
    格，因為中間線要連續，但是被告有間斷，所以被告生理平
    衡檢測之結果，為不能安全駕駛等語（本院卷第二十八頁至
    第三十頁參照），堪認被告行為當時，已因服用酒類而達不
    能安全駕駛之程度，被告辯解並非可採。
  (三)綜上所述，本件事證明確，被告犯行堪以認定，應依法論科
    。
二、核被告所為，係犯刑法第一百八十五條之三之服用酒類不能
    安全駕駛動力交通工具而駕駛之公共危險罪。原審以被告罪
    證明確，適用刑法第一百八十五條之三、第四十二條第三項
    前段，刑法施行法第一條之一第一項、第二項但書（原審判
    決漏載刑法施行法第一條之一第一項、第二項但書，應予補
    充），判處被告罰金新臺幣（下同）十四萬八千元，如易服
    勞役，以一千元折算一日，其認事用法並無不當，量刑亦屬
    妥適，應予維持。被告以原審判決不當為由提起上訴為無理
    由，應予駁回。
據上論斷，應依刑事訴訟法第四百五十五條之一第一項、第三項
、第三百六十八條，判決如主文。
本案經檢察官王巧玲到庭執行職務
中    華    民    國   100    年    3     月    21    日
                  刑事第九庭審判長法  官  鄭富城
                                  法  官  劉素如
                                  法  官  徐淑芬
上正本證明與原本無異。
不得上訴。
                                  書記官  劉郅享
中    華    民    國   100    年    3     月    21    日
附錄本案論罪科刑法條全文：
刑法第一百八十五條之三
服用毒品、麻醉藥品、酒類或其他相類之物，不能安全駕駛動力
交通工具而駕駛者，處一年以下有期徒刑、拘役或科或併科十五
萬元以下罰金。